臺灣桃園地方法院民事簡易判決
110年度壢簡字第1066號
原      告  廖彥凱  
訴訟代理人  廖本揚律師
複代理人    劉育志律師
被      告  劉珂成  
            楊曉嵐  


上列當事人間請求損害賠償事件，本院於民國111年11月10日言
詞辯論終結，判決如下：
    主    文
被告劉珂成應給付原告新臺幣15,000元，及自民國110年5月20日
起至清償日止，按年息5％計算之利息。
原告其餘之訴駁回。
訴訟費用由被告劉珂成負擔5％，餘由原告負擔。
本判決原告勝訴部分得假執行。
原告其餘假執行之聲請駁回。
　　事實及理由要領
一、原告主張：被告劉珂成為原告之友人，被告楊曉嵐與被告劉
    珂成是夫妻關係。民國107年4月間，被告劉珂成遊說原告合
    作從事養殖食用龍蝦，雙方約定由原告負責籌措所需資金、
    行銷、打通路，被告劉珂成則負責與養殖戶接洽及處理養殖
    事務。除此，原告需每月支付新臺幣（下同）30,000元薪資
    予被告劉珂成。於108年1月起，原告僱用被告楊曉嵐為會計
    ，其職務內容為出納、製作日報表、暫置場之叫貨及出貨等
    事務，而原告已陸續交付被告合計超過2,700,000元。然被
    告二人意圖為自己不法之所有，自民國108年1月起即利用管
    理養殖場以及持有原告交付款項之機會，意圖自己不法所有
    ，以如附表所示之方式，包括：（一）自行偽造各式支出單
    據，用以核銷原告交付之款項；（二）請廠商開立不實價格
    （溢價）之單據，用以核銷原告交付之款項；（三）無支出
    單據，卻虛構支出名義於日報表上，用以核銷原告交付之款
    項，以此方式侵占原告交付之款項，總計共侵占原告314,93
    3元，為此，爰依民法第184條第1項、第185條、第179條等
    規定提起本件訴訟等語。並聲明：（一）被告應連帶給付原
    告314,933元，及自起訴狀繕本送達翌日起至清償日止，按
    年息5％計算之利息。（二）願供擔保，請准宣告假執行。
二、被告則以：原告另向被告提起刑事告訴，經臺灣南投地方檢
    察署檢察官以110年度偵字第1608號、111年度偵字第3039號
    為不起訴處分等語，資以抗辯。並聲明：原告之訴駁回。
三、本院之判斷：
(一)被告劉珂成部分：
　1.按當事人主張有利於己之事實者，就其事實有舉證之責任，
    民事訴訟法第277條前段定有明文。復按民事訴訟如係由原
    告主張權利者，應先由原告負舉證之責，若原告先不能舉證
    ，以證實自己主張之事實為真實，則被告就其抗辯事實即令
    不能舉證，或其所舉證據尚有疵累，亦應駁回原告之請求（
    最高法院17年度上字第917號民事裁判意旨參照）。
　2.經查，依卷內事證可認定被告劉珂成於108年6月4日以不詳
    方式取得瑞韋股份有限公司（下稱瑞韋公司）之不實出貨單
    ，向原告詐取款項6,000元；於同年6月14日與瑞韋公司會計
    即訴外人田芷蘋製作不實出貨單，向原告詐取款項9,000元
    等情，此亦經南投地檢署檢察官以110年度偵字第1608號聲
    請簡易判決處刑書聲請簡易判決處刑，有該聲請簡易判決處
    刑書1份附卷可參（見本院卷第165至167頁），其餘原告主
    張被告侵占之部份，則經南投地檢署檢察官以110年度偵字
    第1608號、111年度偵字第3039號為不起訴處分，亦有該不
    起訴處分書1份在卷可稽（本院卷第168至182頁），是依前
    揭事證可認定被告劉珂成侵占款項15,000元（計算式：6,00
    0元＋9,000元），15,000元以外部份，除經被告否認外，原
    告亦於審理中自承因舉證困難，考量訴訟經濟後別無證據請
    求調查等語，且卷內事證無其他證據認定被告劉珂成有侵占
    其餘款項，是以，原告請求被告劉珂成賠償15,000元為有理
    由，逾此範圍之請求，即屬無據，不得請求。
(二)被告楊曉嵐部分：
　　至原告主張被告楊曉嵐應連帶賠償等語，其未能提出證據以
    認定被告楊曉嵐有何侵占行為，從而，原告請求被告楊曉嵐
    負連帶賠償責任，洵屬無據，不應准許。
四、綜上，原告依民法第184條第1項規定請求被告劉珂成給付如
    主文第一項所示金錢及利息，為有理由，應予准許。逾此範
    圍之請求，為無理由，應予駁回。
五、本判決原告勝訴部分係依民事訴訟法第435 條第2 項適用簡
    易程序所為被告敗訴之判決，依同法第389 條第1 項第3 款
    規定，就原告勝訴部分應依職權宣告假執行。至於反訴原告
    敗訴部分，其假執行之聲請均失所附麗，應併予駁回。
六、本件事證已臻明確，兩造其餘攻擊防禦方法及所提證據，核
    於判決結果不生影響，爰不逐一論列，併此敘明。
七、本訴訴訟費用負擔之依據：民事訴訟法第79條。
中　　華　　民　　國　　111 　年　　11　　月　　30　　日
                  中壢簡易庭      法  官  張得莉
以上為正本係照原本作成。
如不服本判決，應於送達後20日內，向本院提出上訴狀並表明上
訴理由，如於本判決宣示後送達前提起上訴者，應於判決送達後
20日內補提上訴理由書（須附繕本）。
如委任律師提起上訴者，應一併繳納上訴審裁判費。
中　　華　　民　　國　　111 　年　　11　　月　　30　　日
                                  書記官  鄭涵勻